最高法院刑事判決　　　　　　一○○年度台上字第四九五八號
上　訴　人
即　被　告　王進明
　　　　　　陳孟庸
上 列一 人
選任辯護人　林祈福律師（法律扶助律師）
上列上訴人等因違反毒品危害防制條例案件，不服台灣高等法院
台南分院中華民國一００年七月六日第二審判決（一００年度上
訴字第四一七號，起訴案號：台灣台南地方法院檢察署九十八年
度偵字第一一一八四、一二一一一、一二八六九號、九十九年度
偵字第六七二四號），提起上訴，本院判決如下：　
    主  文
上訴駁回。
    理  由
按刑事訴訟法第三百七十七條規定，上訴於第三審法院，非以判
決違背法令為理由不得為之；是提起第三審上訴，應以原判決違
背法令為理由，係屬法定要件；如果上訴理由書狀並未依據卷內
訴訟資料具體指摘原判決不適用何種法則或如何適用不當，或所
指摘原判決違法情事顯與法律規定得為第三審上訴理由之違法情
形不相適合時，均應認其上訴為違背法律上之程式，予以駁回。
本件原判決係依憑上訴人即被告王進明所為不利於己之自白及陳
孟庸之部分供述，核與二人互為證人所述情節大致相符，復據證
人王武智、盧來義證述王進明販賣第一級毒品海洛因，及陳孟庸
幫助王進明販賣毒品（民國九十八年五月四日下午五時三十五分
許，販賣第一級毒品予盧來義部分）等語明確，並參酌通訊監察
譯文、行動電話通聯查詢單等證據，資以認定上訴人二人有原判
決所載之各犯行，因而撤銷第一審關於上訴人二人部分之判決，
改判均依刑法第五十九條之規定，論處王進明販賣第一級毒品罪
刑六罪（均為累犯，併依毒品危害防制條例第十七條第一項、第
二項之規定遞減其刑，各量處有期徒刑五年六月），另定其應執
行之刑為有期徒刑十年六月，及相關之沒收宣告。陳孟庸幫助販
賣第一級毒品罪刑（處有期徒刑七年六月），已敘明其所憑之證
據及認定之依據。而以陳孟庸所辯：其係與盧來義合資購買第一
級毒品海洛因云云，核與前開事證不符，及盧來義事後所證其係
與陳孟庸合資購買海洛因等語，亦屬迴護之詞，均無足採，於理
由中詳加說明與指駁。王進明上訴意旨略稱：其被訴上開販賣第
一級毒品之犯行，係與已判處有期徒刑三年確定之販賣第二級毒
品甲基安非他命罪為同時犯；上開二罪之刑期合計長達十三年六
月。原審量刑時，未審酌刑法第五十七條所定各情狀，致偏執失
出，難謂為適法云云。陳孟庸上訴意旨略稱：(一)、陳孟庸於警詢
及審理中自承持盧來義之行動電話，向王進明洽購盧來義要購買
之海洛因，嗣至永康火車站，由王進明將一包海洛因一包以新台
幣一千二百元賣予盧來義；又對於000000000000與
000000000000號間之監聽譯文，自承係陳孟庸與王
進明之對話等情，係因吸毒致精神不濟所致，非出於真意之陳述
，此觀王進明所證：其犯案期間只與盧來義通話，並親交毒品予
盧來義等語；盧來義亦證稱：監聽錄音帶後段為其與王進明之對
話，其餘對話無法確認等語自明。且上開監聽錄音帶因聲紋特徵
模糊而無法為鑑定，事證不足，乃第一審法院就其被訴幫助販賣
第一級毒品為無罪之諭知，原審撤銷改判，就相關之有利證據，
卻未敘明其取捨判斷之理由，自欠允當。(二)、上訴人曾供述向王
進明購買海洛因，招致王進明不滿而挾怨誣陷，原審未細加推究
，遽以王進明之供述為上訴人犯罪之部分論據，其證據之取捨判
斷，難謂為適法云云。
查原判決依據上訴人二人之自白，審酌其他補強證據，資為上訴
人二人犯罪之論據，並依罪刑相當原則，審酌刑法第五十七條所
定各款之情狀為量刑輕重之依據，尚無偏執失出之違誤。次依前
案紀錄表所示：王進明之本案犯罪與其被訴於九十八年三月初、
同年月十五日、同年月月底所犯販賣第二級毒品三罪之時、地各
異，尚非同時犯，原審予以論罪科刑，自無不合。又依卷內資料
，陳孟庸於九十八年八月五日警詢時，值施用毒品於強制戒治中
，而無施用毒品之機會，所稱警詢中吸毒致精神不濟所致，自屬
無稽。此外，王進明始終坦承犯罪，勇於承擔罪責，自無因陳孟
庸為不利於王進明之供述挾怨誣陷。本案事證至明，自不因監聽
錄音光碟無法為鑑定，而影響犯罪事實之認定。上訴人二人上訴
意旨，無非就原審採證認事職權適法行使及與犯罪構成要件無關
之枝節任意指摘，並非上訴第三審之適法理由，其等上訴為違背
法律上之程式，均予駁回。
據上論結，應依刑事訴訟法第三百九十五條前段，判決如主文。
中    華    民    國  一○○  年    九    月    八    日
                      最高法院刑事第四庭
                          審判長法官  林  永  茂  
                                法官  蘇  振  堂  
                                法官  林  秀  夫  
                                法官  林  立  華  
                                法官  蔡  國  在  
本件正本證明與原本無異
                                      書  記  官  
中    華    民    國  一○○  年    九    月   十九   日
                                                       s